臺灣板橋地方法院刑事附帶民事訴訟判決
　　　　　　　　　　　　　　　　　94年度交簡附民字第31號
原　　　告　丙○○
訴訟代理人　陳鄭權律師
被　　　告　乙○○
訴訟代理人胡文英律師
上列被告因過失傷害案件，經原告提起附帶民事訴訟請求損害賠償
，本院判決如下：
    主  文
原告之訴及其假執行之聲請均駁回。
    事  實
甲、原告方面：
一、訴之聲明：
  (一)被告應賠償原告新臺幣四十九萬九千二百四十八元，及自附
    帶民事訴訟起訴狀繕本送達之翌日起至清償日止，按週年利
    率百分之五計算之利息。
  (二)願供擔保，請准宣告假執行。
二、陳述：原告之夫甲○○於民國92年6 月14日夜間11時30分許
    ，駕駛原告所有車牌號碼為F8-7385 號之自小客車，行經臺
    北縣板橋市浮洲橋118 號燈桿前時，遭以時速七十至八十公
    里車速超速行駛，且未注意車前狀況，由被告乙○○所駕駛
    車牌號碼為5T-5156 號之自小客車撞擊，致原告所有之前開
    自小客車嚴重毀損，爰依民法第一百八十四條第一項前段、
    第一百九十六條等規定，請求被告賠償如聲明第一項所示之
    車輛損失金額。
三、證據：除引用刑事案件之證據資料外，並提出清償證明書一
    紙為證。
乙、被告方面：
一、訴之聲明：
  (一)原告之訴及其假執行之聲請均駁回。
  (二)如受不利判決，願供擔保請准宣告免為假執行。
二、陳述：本件車禍發生之原因，係因原告之夫甲○○於民國92
    年6 月14日夜間11時30分許，駕駛車牌號碼為F8-7385 號之
    自小客車，行經臺北縣板橋市浮洲橋118 號燈桿前時，貿然
    違規迴轉方與被告所駕駛之自小客車碰撞，被告並無過失，
    自不應負擔損害賠償責任。
    理  由
一、按因犯罪而受損害之人，於刑事訴訟程序得附帶提起民事訴
    訟，對於被告及依民法負賠償責任之人，請求回復其損害；
    法院認原告之訴不合法，應以判決駁回之，刑事訴訟法第四
    百八十七條第一項、第五百零二條第一項分別定有明文。復
    按因犯罪而受損害之人，於刑事訴訟程序固得附帶提起民事
    訴訟，對於被告請求回復其損害，但其請求回復之損害，以
    被訴犯罪事實所生之損害為限，否則縱令得依其他事由，提
    起民事訴訟，亦不得於刑事訴訟程序附帶為此請求，最高法
    院六十年度臺上字第六三三號判例可資參照。
二、經查：本件原告丙○○起訴主張因被告之過失致其所有車牌
    號碼為F8-7385 號之自小客車毀損，乃請求被告賠償如其聲
    明第一項所示之金額，然現行刑法對「過失毀損」未設處罰
    之規定，且被告於刑事案件中被訴者乃係「過失傷害」，並
    未及於「過失毀損」，縱令原告得依其他事由，提起民事訴
    訟，亦不得於刑事訴訟程序附帶為此部份請求，是原告以被
    告「過失毀損」為由，依刑事附帶民事訴訟程序求為賠償如
    其聲明第一項所示之金額，於法自有不合，應予駁回。又原
    告之訴既經駁回，其假執行之聲請，亦失所附麗，應併予駁
    回。
三、據上論結，應依刑事訴訟法第五百零二條第一項前段，判決
    如主文。
中　　華　　民　　國　　94　　年　　10　　月　　25　　日
                      交通法庭  法　官 張紹省
以上正本證明與原本無異。
對於本判決如有不服，應於送達後十日內，向本院提出上訴狀。
                                書記官 周雅玲
中　　華　　民　　國　　94　　年　　10　　月　　27　　日
